臺灣板橋地方法院刑事判決　　　　　　 100年度易字第2156號
公　訴　人　臺灣板橋地方法院檢察署檢察官
被　　　告　葉嘉寶
選任辯護人　鍾康治律師
上列被告因竊盜等案件，經檢察官提起公訴（100 年度偵字第50
87號），本院判決如下：
    主  文
葉嘉寶攜帶兇器踰越安全設備侵入住宅竊盜，未遂，處有期徒刑
伍月，如易科罰金，以新臺幣壹仟元折算壹日。緩刑貳年，緩刑
期間付保護管束。扣案之螺絲起子壹支沒收。
其餘被訴無故侵入住宅部分，公訴不受理。
    事  實
一、葉嘉寶基於意圖為自己不法所有之犯意，於民國100 年2 月
    5 日0 時45分許，攜帶其所有客觀上足以危害人之生命、身
    體、安全，可供兇器使用之螺絲起子1 支，至新北市○○區
    ○○路623 號8 樓陳美之住處外，使用上開螺絲起子開啟該
    屋屬安全設備之窗戶後，伸手進入窗戶而踰越安全設備，並
    將窗戶旁之大門開啟後侵入屋內，欲竊取陳美所有之衣物供
    己滿足情慾。因見陳美之紫色長褲1 條，遂持之以自慰後，
    射精於該條長褲，致令該長褲毀損不堪使用，足生損害於陳
    美（所涉毀損罪嫌部分，由檢察官另為不起訴處分）。嗣因
    陳美返回上開住處，發現葉嘉寶而報警處理，葉嘉寶方未竊
    取財物得手。經警於同日1 時15分許到場查獲葉嘉寶，並扣
    得上開螺絲起子1 支，始悉上情。
二、案經陳美訴由新北市政府警察局永和分局移送臺灣板橋地方
    法院檢察署檢察官偵查起訴。
    理  由
壹、有罪部分：
一、證據能力之說明：
(一)、按被告以外之人於審判外之言詞或書面陳述，除法律有規定
    者外，不得作為證據。被告以外之人於審判外之陳述，雖不
    符前4 條（即第159 條之1 至之4 ）之規定，而經當事人於
    審判程序同意作為證據，法院審酌該言詞陳述或書面陳述作
    成時之情況，認為適當者，亦得為證據。當事人、代理人或
    辯護人於法院調查證據時，知有第159 條第1 項不得為證據
    之情形，而未於言詞辯論終結前聲明異議者，視為有前項之
    同意。刑事訴訟法第159 條第1 項、第159 條之5 分別定有
    明文。此係因傳聞法則的重要理論依據，在於傳聞證據未經
    當事人之反對詰問予以核實，乃予排斥。惟若當事人已放棄
    對原供述人之反對詰問權，於審判程序表明同意該等傳聞證
    據可作為證據，基於證據資料愈豐富，愈有助於真實發見之
    理念，此時，法院自可承認該傳聞證據之證據能力。經查，
    告訴人陳美於警詢時所為之陳述（見偵查卷宗第11至14頁）
    ，係被告以外之人於審判外之言詞陳述，核其性質固屬傳聞
    證據，惟當事人及辯護人於本院準備程序及審判期日對於證
    據能力均未予爭執，且迄至言詞辯論終結前亦未再聲明異議
    ，本院審酌上開陳述作成時之一切情況，並無違法、不當或
    不宜作為證據之情事，且對於認定本件犯罪事實之存否有其
    必要性及關聯性，依刑事訴訟法第159 條之5 之規定，告訴
    人於警詢時所為之言詞陳述，自有證據能力。
(二)、次按，除前3 條（即第159 條之1 至之3 ）之情形外，下列
    文書亦得為證據：一、除顯有不可信之情況外，公務員職務
    上製作之紀錄文書、證明文書。二、除顯有不可信之情況外
    ，從事業務之人於業務上或通常業務過程所須製作之紀錄文
    書、證明文書。三、除前2 款之情形外，其他於可信之特別
    情況下所製作之文書。刑事訴訟法第159 條之4 亦有明文。
    查本判決下列所引用之文書證據，均係被告以外之人於審判
    外之書面陳述，核其性質固均屬傳聞證據，惟上開文書與本
    案犯罪事實均有相當之關聯性，且均係公務員職務上製作之
    紀錄文書或證明文書，為公務員依職權所為，與其責任、信
    譽攸關，若有錯誤、虛偽，公務員可能因此擔負刑事及行政
    責任，且該等文書經常處於可能受公開檢查（Public Inspe
    ction ）之狀態，其正確性及真實性之保障極高，而無顯不
    可信之情況，當事人及辯護人亦均不爭執上開文書之證據能
    力，依刑事訴訟法第159 條之4 第1 款規定，自均有證據能
    力。
(三)、至本判決所引用作為證據之下列照片，均係以科學、機械之
    方式，對於所拍攝內容所為忠實且正確之記錄，與扣案物同
    屬以物品之存在本身做為證明事實之證據，並非依憑人之記
    憶再加以轉述而得，核其性質均非屬供述證據，殊無刑事訴
    訟法第159 條第1 項傳聞證據排除法則之適用。又上開照片
    及扣案物既與本案犯罪事實具有關聯性，復查無其他證據足
    資證明係公務員違背法定程序或經偽造、變造所取得，當事
    人及辯護人亦均不爭執證據能力，是依刑事訴訟法第158 條
    之4 規定之反面解釋，認均有證據能力。
二、認定犯罪事實所憑之證據及理由：
    上揭犯罪事實，迭據被告葉嘉寶於警詢時、偵查中、本院準
    備程序及審理時均自白不諱，亦據告訴人陳美於警詢時指證
    綦詳，並有新北市政府警察局永和分局扣押筆錄、扣押物品
    目錄表各1 份、照片23張在卷可稽及螺絲起子1 支扣案可資
    佐證，足見被告任意性之自白與事實相符，堪予採信。本案
    事證明確，被告犯行洵堪認定，應依法論科。
三、論罪科刑之依據：
(一)、按刑法第321 條第1 項第2 款所稱之「其他安全設備」，係
    指門扇、牆垣以外，依社會通常觀念足認為防盜之設備而言
    ，如門鎖、窗戶、房間門或落地門、窗均屬之。又同款所謂
    「毀」係指毀損，所稱「越」係指踰越或超越，祇要踰越或
    超越門扇、牆垣或其他安全設備之行為，使該門扇、牆垣或
    其他安全設備喪失防閑作用，即該當於上開規定之要件。次
    按，刑法第321 條第1 項第3 款之攜帶兇器竊盜罪，係以行
    為人攜帶兇器竊盜為其加重條件，此所謂兇器，其種類並無
    限制，凡客觀上足對人之生命、身體、安全構成威脅，具有
    危險性之兇器均屬之，且祇須行竊時攜帶此種具有危險性之
    兇器為已足，並不以攜帶之初有行兇之意圖為必要（最高法
    院79年台上字第5253號判例意旨參照）。經查，被告所開啟
    之窗戶，具有防閑之作用，要屬安全設備無疑，而被告伸手
    越過窗戶開啟大門，已使安全設備失其防閑之效用，自該當
    「踰越安全設備」之加重要件。次查，扣案之螺絲起子1 支
    ，係金屬製品，質地堅硬銳利，如持以攻擊人體，足以造成
    相當之傷害，堪認客觀上足對人之生命、身體、安全構成威
    脅，而可供作兇器使用無疑。
(二)、核被告所為，係犯刑法第321 條第2 項、第1 項第1 款、第
    2 款、第3 款之攜帶兇器踰越安全設備侵入住宅竊盜未遂罪
    。起訴書所犯法條欄誤載為攜帶兇器踰越「門扇」侵入住宅
    竊盜未遂罪，業經公訴檢察官於本院審理時當庭更正之，併
    予敘明。被告侵入住宅之行為，既已結合於所犯加重竊盜之
    罪質中，當無更行構成無故侵入住宅罪之理，公訴意旨認被
    告係犯無故侵入住宅罪及加重竊盜未遂罪，並應論以想像競
    合犯云云，容有未當，併此指明。又被告已著手於犯罪行為
    之實行而不遂，為未遂犯，衡諸其犯罪情節，尚與既遂犯有
    間，爰依刑法第25條第2 項規定，按既遂犯之刑減輕之。爰
    審酌被告正值青壯，不思正道取財，竟圖不勞而獲，著手竊
    取他人財物，破壞社會秩序及他人財產安全，惟念及被告已
    於犯罪後坦承犯行，並賠償告訴人之損害以取得諒解（見偵
    查卷宗第56頁所附之聲請撤回告訴狀1 紙、本院卷宗第73頁
    所附之聲明撤回告訴狀1 紙），尚具悔意，兼衡被告之品行
    、智識程度、生活狀況、犯罪之動機、目的、手段、所生危
    害、犯罪後之態度等一切情狀，量處如主文所示之刑，並諭
    知易科罰金之折算標準。
(三)、被告未曾因故意犯罪受有期徒刑以上刑之宣告，有臺灣高等
    法院被告前案紀錄表1 份附卷可參，其因一時失慮致罹刑章
    ，經此偵審程序及科刑宣告後，應能知所警惕，信無再犯之
    虞，本院認尚無逕對被告施以刑罰之必要，故上開對被告宣
    告之刑，以暫不執行為適當，爰依刑法第74條第1 項第1 款
    規定，併予宣告緩刑2 年，以啟自新，併依同法第93條第1
    項規定，宣告於緩刑期間付保護管束，以觀後效。
(四)、扣案之螺絲起子1 支，係被告所有供犯罪所用之物，業據其
    於本院準備程序時供承明確（見本院卷宗第60頁反面），爰
    依刑法第38條第1 項第2 款規定宣告沒收。
貳、公訴不受理部分：
一、公訴意旨略以：被告基於無故侵入他人住宅之犯意，分別於
    100 年1 月6 日9 時許、100 年1 月28日9 時許，以螺絲起
    子轉開窗戶螺絲，進而伸手越過窗戶打開門鎖之方式，侵入
    告訴人位於新北市○○區○○路623 號8 樓住處，開啟告訴
    人之電腦、衣櫃，而於100 年1 月28日侵入告訴人上開住處
    後，並持告訴人之個人衣物用以自慰。因認被告均涉犯刑法
    第306 條第1 項之無故侵入住宅罪嫌等語。
二、按告訴乃論之罪，告訴人於第一審辯論終結前得撤回其告訴
    ；又告訴乃論之罪，其告訴經撤回者，應諭知不受理之判決
    。刑事訴訟法第238 條第1 項、第303 條第3 款分別定有明
    文。
三、查本件告訴人告訴被告無故侵入住宅等案件，公訴意旨認被
    告均係犯刑法第306 條第1 項之罪，依同法第308 條第1 項
    規定，均須告訴乃論。茲因告訴人已與被告達成和解並撤回
    告訴，有100 年7 月24日聲明撤回告訴狀1 份在卷可稽（見
    本院卷宗第73頁），揆諸上開說明，自應由本院諭知不受理
    之判決。
據上論斷，應依刑事訴訟法第299 條第1 項前段、第303 條第3
款，刑法第321 條第1 項第1 款、第2 款、第3 款、第25條第1
項、第41條第1 項前段、第74條第1 項第1 款、第93條第1 項、
第38條第1 項第2 款，判決如主文。
本案經檢察官黃明絹到庭執行職務。
中    華    民    國    100   年    8     月    10    日
                  刑事第八庭    法  官    賴彥魁
上列正本證明與原本無異。
如不服本判決，應於判決送達後10日內，向本院提出上訴書狀，
並應敘述具體理由；其未敘述上訴理由者，應於上訴期間屆滿後
20日內向本院補提理由書（均須按他造當事人之人數附繕本），
「切勿逕送上級法院」。
                                書記官    楊文祥
中    華    民    國    100   年    8     月    10    日
附錄本案論罪科刑法條全文：
中華民國刑法第321 條
犯竊盜罪而有下列情形之一者，處6 月以上、5 年以下有期徒刑
，得併科新臺幣10萬元以下罰金：
一、侵入住宅或有人居住之建築物、船艦或隱匿其內而犯之者。
二、毀越門扇、牆垣或其他安全設備而犯之者。
三、攜帶兇器而犯之者。
四、結夥3 人以上而犯之者。
五、乘火災、水災或其他災害之際而犯之者。
六、在車站、埠頭、航空站或其他供水、陸、空公眾運輸之舟、
    車、航空機內而犯之者。
前項之未遂犯罰之。